【裁判字號】    98,台上,7778
【裁判日期】    981224
【裁判案由】    違反毒品危害防制條例
【裁判全文】
最高法院刑事判決            九十八年度台上字第七七七八號
上  訴  人  甲○○
上列上訴人因違反毒品危害防制條例案件，不服台灣高等法院中
華民國九十六年十一月二十日第二審判決（九十六年度上訴字第
三四五八號，起訴案號：台灣台北地方法院檢察署九十五年度偵
字第一七九０二號），提起上訴，本院判決如下：
    主  文
上訴駁回。
    理  由
按刑事訴訟法第三百七十七條規定，上訴於第三審法院，非以判
決違背法令為理由，不得為之。是提起第三審上訴，應以原判決
違背法令為理由，係屬法定要件。如果上訴理由書狀並未依據卷
內訴訟資料，具體指摘原判決不適用何種法則或如何適用不當，
或所指摘原判決違法情事，顯與法律規定得為第三審上訴理由之
違法情形，不相適合時，均應認其上訴為違背法律上之程式，予
以駁回。本件上訴人甲○○上訴意旨略稱：(一)、原判決認定上訴
人有本件販賣第二級毒品安非他命，無非以被告以外之人陳國旺
、傅恆志二人在審判外之陳述，佐以監聽譯文，資為依據。惟陳
國旺、傅恆志於審判外之陳述，不具證據能力，而監聽譯文，語
焉不詳，原審未調查監聽譯文是否與事實相符，採為認定上訴人
犯罪依據，於法未合。(二)、販賣毒品罪之成立，以行為人主觀上
具有營利之意圖為要件，故此構成要件之事實，應詳予認定，並
敘明其憑以認定之理由。原判決就此營利意圖之要件事實，並未
敘明，有理由不備之違法等語。
惟查：(一)、原判決關於證人陳國旺、傅恆志在警詢之陳述，業已
分別論述其證據能力之有無，認陳國旺在警詢之陳述，屬審判外
陳述，予以摒棄，而採信其於第一審審理時之陳述；至於傅恆志
在警詢之陳述，符合刑事訴訟法第一百五十九條之二規定，具有
較可信之特別情況，且為證明犯罪事實存否所必要，得為證據。
上訴意旨仍任指原判決所採陳國旺、傅恆志之證言無證據能力云
云，顯屬無稽。(二)、本件係警員偵辦傅恆志販賣甲基安非他命案
件（經第一審法院以九十五年度訴字第二四０三號判決有期徒刑
七年六月），實施監聽時，發現其購買之甲基安非他命源自上訴
人，次對上訴人實施監聽，又查得上訴人販賣甲基安非他命予陳
國旺等情，業經原審核對傅恆志、陳國旺之證言與監聽譯文相符
。上訴意旨指摘原審未調查監聽譯文是否與事實相符云云，與卷
證不符。(三)、原審審酌毒品物稀價昂，取得不易，且毒品交易為
政府規定為嚴予取締之犯罪，苟無利可圖，應無甘冒被查緝法辦
重刑之危險，平白無端且無償為該轉讓之工作，是其販入之價格
必較售出之價格低廉，而有從中賺取買賣差價牟利之意圖等情，
而上訴人與陳國旺、傅恆志間，非親非故，應無甘冒重刑之風險
，無償給與之理。是原判決認定上訴人有營利之意圖，核不違經
驗法則及論理法則。(四)、綜上，原判決綜合參酌上述各項證據資
料，認定上訴人確有原判決事實欄所載之犯行，乃其採證認事調
查職權之合法行使，不容任意指為違法。上訴意旨憑己意或就原
判決已有說明之事項，或就原審判斷證據證明力之合法職權行使
，漫指其違法，重為單純事實上之爭執，難謂係適法上訴第三審
之理由，其上訴違背法律上之程式，應予駁回。
據上論結，應依刑事訴訟法第三百九十五條前段，判決如主文。
中    華    民    國  九十八  年   十二   月  二十四  日
                      最高法院刑事第五庭
                          審判長法官  陳  正  庸
                                法官  林  秀  夫
                                法官  宋      祺
                                法官  陳  祐  治
                                法官  林  瑞  斌
      本件正本證明與原本無異
                                      書  記  官
中    華    民    國  九十八  年   十二   月  二十八  日
                                                      K

司法院資訊處製作；財團法人民間司法改革基金會備份。
